最高法院刑事判決　　　　　　九十四年度台上字第五五三九號
　　上　訴　人　甲○○
　　　　　　　　　　　　40號.
　　選任辯護人　張居德律師
上列上訴人因違反槍砲彈藥刀械管制條例案件，不服台灣高等法
院台中分院中華民國九十四年七月十四日第二審判決（九十四年
度上訴字第三九九號，起訴案號：台灣台中地方法院檢察署九十
三年度偵字第一二八七五號），提起上訴，本院判決如下：
    主  文
上訴駁回。
    理  由
按刑事訴訟法第三百七十七條規定，上訴於第三審法院，非以判
決違背法令為理由，不得為之。是提起第三審上訴，應以原判決
違背法令為理由，係屬法定要件。如果上訴理由狀並未依據卷內
訴訟資料，具體指摘原判決不適用何種法則或如何適用不當，或
所指摘原判決違法情事，顯與法律規定得為第三審上訴理由之違
法情形，不相適合時，均應認其上訴為違背法律上之程式，予以
駁回。本件原判決撤銷第一審不當之科刑判決，改判仍依想像競
合犯關係，從一重論處上訴人甲○○修正前槍砲彈藥刀械管制條
例第十一條第一項未經許可，製造可發射子彈具有殺傷力之手槍
罪刑，已詳認定犯罪事實之依據及憑以認定之理由，並對上訴
人否認改造槍枝之辯詞，如何不足採信，亦已依據卷內資料予以
指駁及說明。上訴意旨謂：警方在上訴人住處僅查獲扣案之改造
手槍及子彈，並未查獲任何改造手槍之工具，更無法證實確有綽
號「拖土」其人，原判決遽予論處上訴人罪刑，洵有未洽等語，
係就原審已詳為調查論斷與說明之事項，再事爭執，殊非適法之
第三審上訴理由。又原判決依憑上訴人於警詢、檢察官偵查中及
在第一審審理中之自白，鑑定人李協昌於第一審法院之證述，內
政部警政署刑事警察局就該改造手槍鑑驗結果，認係由仿ＦＮ廠
半自動手槍製造之金屬玩具手槍，更換土造金屬槍管改造而成，
機械性能良好，可擊發適用之子彈，具殺傷力，有該局民國九十
三年八月十二日刑鑑字第○九三○一五○六三三號槍彈鑑定書一
份在卷可供佐證等證據，資以認定扣案手槍為上訴人與「拖土」
者共同改造，且具有殺傷力，不採上訴人嗣於原審否認犯罪之辯
解，核屬事實審法院取捨證據職權之適法行使，尚無違經驗法則
及論理法則，不能任指為違法。至原判決於事實欄認定上訴人在
台中縣大安溪某處堤防試射子彈一顆，理由欄卻謂試射子彈三顆
，固有違誤，除得由原審法院裁定更正外，尚不足生影響於判決
主旨。此外，上訴人徒憑己意，對原審職權之適法行使及原判決
理由已說明之事項，任意爭辯，核與法定上訴第三審之形式要件
不符，其上訴違背法律上之程式，應予駁回。
據上論結，應依刑事訴訟法第三百九十五條前段，判決如主文。
中　　華　　民　　國　九十四　年　　十　　月　　六　　日
                      最高法院刑事第四庭
                          審判長法官  謝　家　鶴
                                法官  洪　文　章
                                法官  花　滿　堂
                                法官  陳　世　淙
                                法官  洪　佳　濱
      本件正本證明與原本無異
                                      書  記  官
中　　華　　民　　國　九十四　年　　十　　月　 二十 　日
                                                  Ａ
